【裁判字號】    98,上易,2331
【裁判日期】    980922
【裁判案由】    竊盜
【裁判全文】
臺灣高等法院刑事判決                98年度上易字第2331號
上  訴  人
即  被  告  甲○○
上列上訴人因竊盜案件，不服臺灣板橋地方法院九十八年度易字
第一六五二號，中華民國九十八年七月三十日第一審判決（起訴
案號：臺灣板橋地方法院檢察署九十八年度偵字第二一四七號）
，提起上訴，本院判決如下：
    主  文
上訴駁回。
    理  由
一、按提起第二審之上訴，其上訴書狀應敘述具體理由，為第二
    審上訴必備之程式。此觀民國九十六年七月四日修正公布刑
    事訴訟法第三百六十一條第二項之規定甚明。倘上訴理由之
    敘述未合乎具體之要求者，其上訴即屬同法第三百六十二條
    前段所定「上訴不合法律上之程式」，第二審法院應依同法
    第三百六十七條前段之規定，以判決駁回之。至其理由之具
    體與否，屬第二審法院審查範圍，不在第一審法院命補正之
    列，上訴書狀如已敘述理由，無論其具體與否，即無待其補
    提理由書或命補正之問題。此與上訴書狀全未敘述上訴理由
    者，第一審法院依刑事訴訟法第三百六十一條第三項之規定
    ，應定期間先命補正之情形，尚屬有別。又第二審上訴之目
    的，既在於請求撤銷、變更原判決，則所謂「具體理由」，
    自應就原判決如何足以撤銷、如何應予變更之「事實上」或
    「法律上」之具體根據，本於確實之訴訟資料暨原因事實之
    所出，逐一敘述、記載，必已具體指出原判決事實認定之所
    憑有如何之錯誤（如原判決所採之證據如何不具證據能力，
    所為證明力之判斷如何違背經驗、論理法則等），法律之適
    用（尤其實體法）有如何之違誤，形式上已足以動搖原判決
    使之成為不當或違法而得改判之事由；必要時並應提出有利
    於己之事證，期使第二審法院採納，俾為有利於上訴人之認
    定，始屬合法。上訴理由之敘述，應先合乎具體之要求，始
    有所敘述可取與否之實體審理與判斷之問題。是上訴人之上
    訴書狀雖敘述上訴理由，但僅泛言原判決認定事實錯誤、違
    背法令、量刑失之過重或輕縱等情詞，而未依上揭意旨指出
    具體事由，或形式上雖已指出具體事由，然該等事由縱使屬
    實，亦不足以認為原判決有何不當或違法，或其所陳之事由
    ，與訴訟資料所載不相適合，或所指摘原判決之「不當」或
    「違法」根本不存在者，均應認其實質上並未符合具體之要
    件，庶符節制濫行上訴之立法意旨。
二、本件原判決認定上訴人甲○○有如其事實欄所載竊盜之犯行
    ，論以上訴人犯竊盜罪，累犯，處有期徒刑六月，並諭知易
    科罰金之折算標準。上訴人因不服原審判決，其上訴僅稱「
    不服地方法院判決，先聲明上訴，理由後補」云云，未附具
    體理由，經原審法院刑事庭命其補正，被告旋於98年8月28
    日提出上訴理由狀，其上訴理由略以：「上訴人坦承犯行，
    原審之量刑本非無議，然同案被告吳仁玉只處有期徒刑三月
    ，對上訴人量處有期徒刑六月，其量刑顯偏頗，判決理由未
    說明為何有此差異，顯有判決不備理由之違背法令」云云，
    惟查：本件被告甲○○前因九十二年間違反毒品危害防制條
    例案件，經臺灣板橋地方法院以九十二年度訴字第一０八二
    號判決判處有期徒刑一年四月確定，於九十四年二月七日縮
    刑期滿執行完畢，又於九十五年間因違反毒品危害防制條例
    案件，分別經臺灣桃園地方法院以九十四年度訴字第一九三
    七號判決判處應執行有期徒刑一年五月確定，及經臺灣板橋
    地方法院以九十五年度易字第九四八號判決判處有期徒刑六
    月確定，又經臺灣板橋地方法院以九十五年度訴字第二五二
    四號判決判處有期徒刑一年，並由本院九十五年度上訴字第
    四二四九號判決撤銷原判決，改判有期徒刑一年一月確定，
    再經臺灣板橋地方法院以九十五年度易字第二五一四號判決
    判處有期徒刑七月確定；上開四案經臺灣板橋地方法院以九
    十六年度聲減字第四九二四號裁定減刑及定其應執行刑為有
    期徒刑一年確定，於九十七年六月三十日縮刑假釋期滿執行
    完畢，此有本院被告前案紀錄表在卷可稽，其於有期徒刑執
    行完畢後五年以內，再故意犯本件有期徒刑以上之罪，為累
    犯，應依法加重其刑。被告於本件所為係犯刑法第三百二十
    條第一項之竊盜罪，法定刑為五年以下有期徒刑、拘役或五
    百元以下罰金，被告既為累犯，應依法加重其刑，且原審已
    審酌「被告正值輕壯之年，竟不謀正途賺取所用，好逸惡勞
    ，下手行竊他人財物，危害社會治安，惡性非輕，惟念其犯
    後能坦承犯行，犯後態度堪稱良好，並參以被告犯罪之手段
    及被害人等所受損失程度等一切情狀」始為量刑，是原審判
    決既已詳細記載認定被告犯罪之證據及理由，並已審酌關於
    刑法第五十七條科刑之一切情狀，在適法範圍內行使其量刑
    之裁量權，核無違法或不當之情形。再本件被告甲○○竊盜
    手法係手持磚塊（磚塊為自然界物質，持為行竊工具，非屬
    攜帶兇器竊盜，最高法院九十二年度台非字第三八號判決意
    旨參照）打破停放在路旁之車號ＪＷ─四三四九號自用小客
    車車窗，入內竊取車內衛星導航一台、錄音帶六捲，同案被
    告吳仁玉則係見被告甲○○得手離去後，趁無人之際，亦進
    入上開自用小客車車內竊盜車內蛋糕三條，比較二人竊盜手
    法，以被告甲○○係手持磚塊打破停放路旁車輛車窗較為嚴
    重，且被告甲○○得手之財物係車內衛星導航一台、錄音帶
    六捲，與同案被告吳仁玉所竊財物為蛋糕三條相較，價值相
    差十倍以上，原審量處被告甲○○有期徒刑六月，量處亦為
    累犯之同案被告吳仁玉有期徒刑三月，已斟酌二人竊盜犯行
    之輕重，量刑亦屬妥適。本院審酌被告李沛育之上訴理由，
    業經原審判決於理由內詳論敘明並審酌，尚不足以影響原審
    判決量刑刑度宣告之本旨，且對於原審判決究有何具體事由
    ，致判決不當或違法，無一語涉及，顯未依據卷內既有訴訟
    資料或提出新事證，指摘或表明原審判決有何採證認事、用
    法或量刑等足以影響判決本旨之不當或違法，或足以影響原
    判決，構成應撤銷之具體事由（最高法院九十七年度台上字
    第四三四五號判決要旨參照），與刑事訴訟法第三百六十一
    條第二項「上訴書狀應敘述具體理由」之規定不符。揆諸上
    開說明，其上訴不合法律上之程式，應予駁回，並不經言詞
    辯論為之。
據上論斷，應依刑事訴訟法第三百六十七條前段、第三百七十二
條，判決如主文。
中    華    民    國    98    年    9     月    22    日
                  刑事第十七庭  審判長法  官  趙功恆
                                      法  官  陳憲裕
                                      法  官  黃雅芬
以上正本證明與原本無異。
不得上訴。
                                      書記官  鄭雅云
中    華    民    國    98    年    9     月    22    日


司法院資訊處製作；財團法人民間司法改革基金會備份。
